最高法院刑事判決                                八十七年度台上字第四四八號
    上  訴  人  乙○○
                甲○○
右上訴人等因違反麻醉藥品管理條例案件，不服台灣高等法院高雄分院中華民國八十
六年八月十二日、同年九月九日第二審判決（八十六年度上訴字第一一二號，起訴案
號：台灣高雄地方法院檢察署八十五年度偵字第二六六八號），提起上訴，本院判決
如左：
    主  文
上訴駁回。
    理  由
一乙○○部分：
按刑事訴訟法第三百七十七條規定，上訴於第三審法院，非以判決違背法令為理由，
不得為之。是提起第三審上訴，應以原判決違背法令為理由，係屬法定要件。如果上
訴理由狀並未依據卷內訴訟資料，具體指摘原判決不適用何種法則或如何適用不當，
或所指摘原判決違法情事，顯與法律規定得為第三審上訴理由之違法情形，不相適合
時，均應認其上訴為違背法律上之程式，予以駁回。本件原判決認定上訴人乙○○基
於概括之犯意，自民國八十四年八月中旬起，在高雄市地區，以每小包新台幣（下同
）一千元至二千元不等之價格，連續多次販賣安非他命予綽號「國仔」等不詳姓名人
吸用。並於八十四年十月間某日起至同年十一月間止，連續在高雄市○○○路聯宏戲
院附近、高雄市○○路與復興路口及中華路與三多路口、上訴人位於高雄縣鳳山市○
○路四十五巷十六路住處，或高雄市民族保齡球館等處，以五千元、八千元、一萬元
不等之價格販賣化學合成麻醉藥品安非他命予倪禮中吸食，前後計約四、五次。又自
八十五年初某日起至八十五年十月廿七日止，在高雄市○○○路四六一號八樓之三號
處，連續以每一包五千元或一萬元不等之價格，販賣安非他命予蔡文璋及陳蓓真共同
吸用，共約三次等情，係依據上訴人於警訊中供承綦詳，上訴人於原審審理中亦均坦
承由倪禮中交錢予伊，再由伊去拿安非他命，再交給倪禮中等語，並經倪禮中、蔡文
璋、陳蓓真分別於警、偵訊時及倪禮中於第一審審理中供證甚明。且經警於高雄縣鳳
山市○○路四十五巷十六號二樓上訴人之住處扣得白色晶體一大包與夾鏈袋一包，而
該扣案之白色晶體，經送高雄醫學院附設中和醫院檢驗結果，係甲基安非他命，亦有
該院檢驗報告單各一紙附卷可憑。核上訴人所為應成立麻醉藥品管理條例第十三條之
一第一項第一款非法販賣化學合成麻醉藥品罪。因而撤銷第一審關於此部分之判決，
改判仍論處上訴人連續非法販賣化學合成麻醉藥品（累犯）罪刑，已詳述其所憑之證
據及其認定之理由，所為論斷均與卷內證據資料相符。上訴人上訴意旨略以：上訴人
雖於警訊時自白販賣安非他命予不特定人，但於偵查中即否認，且該自白不明確，不
能採為犯罪之證據。而上訴人是與倪禮中等人合資購買，無任何證據可證明上訴人有
從中圖取利益，顯不能論上訴人販賣罪責等語。並未依據卷內訴訟資料，對原判決究
竟如何不適用法則或適用不當為具體之指摘，徒憑己見，就原判決已說明事項，或屬
原審採證認事職權之適法行使，任意指摘為違法，且為單純事實之爭執，均不得據為
第三審上訴之合法理由。其上訴違背法律上之程式，應予駁回。
二甲○○部分：
按刑事訴訟法第三百七十七條規定，上訴於第三審法院，非以判決違背法令為理由，
不得為之，是提起第三審上訴，應以原判決違背法令為理由，係屬法定要件，如果上
訴理由並未指摘原判決有何違法，自應認其上訴為違背法律上之程式，予以駁回。本
件上訴意旨，僅泛稱原判決認事用法尚難甘服為惟一理由，而於原判決如何違背法令
並無一語涉及，自屬違背法律上之程式，應予駁回。
據上論結，應依刑事訴訟法第三百九十五條前段，判決如主文。
中      華      民      國    八十七    年      二      月     十二     日
                              最高法院刑事第十庭
                                  審判長法官  吳  雄  銘
                                        法官  池  啟  明
                                        法官  陳  宗  鎮
                                        法官  石  木  欽
                                        法官  吳  火  川
      右正本證明與原本無異
                                              書  記  官
中      華      民      國    八十七    年      二      月     十三     日
